臺灣臺中地方法院刑事判決　　　　　 100年度交簡上字第55號
上　訴　人　臺灣臺中地方法院檢察署檢察官
上　訴　人
即　被　告　張曉菁
選任辯護人　林軍男律師
上列上訴人等因被告過失傷害案件，不服本院臺中簡易庭100年
度中交簡字第184號中華民國100年1月31日第一審簡易判決（聲
請簡易判決處刑案號：臺灣臺中地方法院檢察署99年度偵字第
26949號），提起上訴，本院管轄之第二審合議庭判決如下：
    主    文
上訴均駁回。
    犯罪事實及理由
一、本案經本院審理結果，認原第一審簡易判決認事用法及量刑
    均無不當，應予維持，並引用如附件第一審判決書記載之事
    實、證據及理由。
二、上訴人臺灣臺中地方法院檢察署檢察官之上訴意旨略以：被
    告張曉菁前曾否認犯罪，並認告訴人亦有過失責任，原無賠
    償意願，犯罪後態度不佳，故原審量刑顯然過輕，請求撤銷
    原判決，對被告從重量刑云云；另上訴人即被告（下稱被告
    ）上訴意旨略以：被告前均有至調解庭欲與告訴人進行調解
    ，然告訴人該時均未提出任何賠償方案，事後民事請求之金
    額則高達164萬元，顯非被告所能負擔，然被告迄今仍有賠
    償告訴人之意，願與告訴人再行協商，故非被告拒不和解，
    原審判處被告有期徒刑3月，實屬過重，請求撤銷原判決，
    改諭知較輕之刑，並給予被告緩刑之機會云云。惟按刑罰之
    量定，固屬法院自由裁量之職權行使，但仍應審酌刑法第57
    條所列各款事由及一切情狀，為酌量輕重之標準，並非漫無
    限制；量刑輕重係屬事實審法院得依職權自由裁量之事項，
    苟已斟酌刑法第57條各款所列情狀而未逾越法定刑度，不得
    遽指為違法；且在同一犯罪事實與情節，如別無其他加重或
    減輕之原因，下級審量定之刑，亦無過重或失輕之不當情形
    ，則上級審法院對下級審法院之職權行使，原則上應予尊重
    （最高法院72年臺上字第6696號、75年臺上字第7033號判例
    及85年度臺上字第2446號判決意旨參照）。查原審既以被告
    罪證明確，適用刑法第284條第1項前段、第62條前段、第41
    條第1項前段，刑法施行法第1條之1等規定，予以論罪，併
    審酌被告之過失程度，告訴人所受傷勢及被告坦承犯行之犯
    罪後態度等一切情狀，判處被告有期徒刑3月，如易科罰金
    ，以新台幣1000元折算1日（亦已適用自首規定減輕被告之
    刑，已別無其他加重或減輕之原因），而核其認事用法及量
    刑，均無違法及不當之處，則揆諸上開實務見解意旨，自應
    予維持。基此，上訴人臺灣臺中地方法院檢察署檢察官及被
    告分別上訴指摘上情而請求撤銷原判決，予以從重或從輕量
    刑云云，均為無理由，均應予駁回。至被告前雖另曾請求給
    予伊緩刑宣告之機會云云；然而，被告迄今確仍未與告訴人
    達成和解以賠償告訴人之損害，並獲取告訴人之諒解等情，
    既據被告及告訴人陳稱在卷，是本院認被告前縱無任何不良
    素行，有臺灣高等法院被告前案紀錄表存卷足參，惟被害人
    即告訴人所受本件損害既尚未獲得填補，自顯有令被告藉此
    科刑記取教訓之必要，而不宜給予被告緩刑之宣告，附此說
    明。
據上論斷，應依刑事訴訟法第455條之1第1項、第3項、第373條
、第368條，判決如主文。
中    華    民    國   100    年    5     月    20    日
                  刑事第15庭  審判長法  官  劉國賓
                                    法  官  柯雅惠
                                    法  官  許惠瑜
以上正本證明與原本無異
不得上訴。
                                    書記官  楊家印
中    華    民    國   100    年    5     月    20    日
附錄論罪科刑法條：
刑法第284條第1項前段
中華民國刑法第284條第1項前段
因過失傷害人者，處 6 月以下有期徒刑、拘役或 5 百元以下罰
金。